# 关于在建工程转固定资产

提问人：lyablb 时间：2015-06-08 17:27:38
请教版主： 1 、该公司 2012 年末完工一项达到预定可使用状态的大楼，与总包工程公司结算价款产生异议，截至行 2015 年依然没有办理竣工决算。根据固定资产相关规定，已达到预定可使用状态但尚未办理竣工决算的固定资产，应当按照估计价值确定成本，并计提折旧；待办理竣工决算后再按实际成本调整原来的暂估价值，但不需要调整已计提的折旧额。不知道该处理方法是否可行。 2 、该公司在关联信托公司，购买一款类似余额宝的保本理财产品，每日浮动利率，本金及余额可随时支取，该理财产品放在可供出售金融资产核算是否合适。 非常感谢！

回答人：chenyiwei
1 、应根据截至目前可获得的信息对该固定资产的价值作出尽可能合理的估计（最佳估计原则），作为暂估入账的基础。 2 、一般短期性的理财产品作为可供出售金融资产核算，报表上列报在“其他流动资产”项目中。

提问人：lyablb 时间：2015-06-09 11:48:52
非常感谢陈版的回复。陈版，我还有个问题想请教一下你，企业以前年度购买一块土地以及果树，企业以打包形式购买，当时土地与果树的价值没有分开，因企业现在要转让股权，想把果树单独入账计入生物性资产，不知是否可行，应如何操作呢。感谢陈版。

回答人：chenyiwei
如果当初入账时无法合理区分土地使用权和生物资产，则现在也不应当进行区分（这不应当是会计政策变更）。建议关注企业这样考虑的动机，防范滥用生物资产公允价值计量的风险。

提问人：lyablb 时间：2015-07-01 15:42:47
陈版，你好 关于上述问题，我还有点疑问啊，如果企业已在预定可使用状态结转固定资产，但其暂估金额与实际结算金额差异较大，根据准则规定，不需要调整已计提的折旧额，此种情况是否需要通过重要性水平来考虑该事项，是否妥当。 还有一个问题，陈版，您每天需要处理论坛和单位许多的问题，需要打许多字，不知道你有没有专门的助理来给您处理类似的问题，如果没有，我想报名，呵呵，要不您真是太辛苦了。

回答人：chenyiwei
我们技术部门是作为一个团队运作的，目前也正在考虑人员招聘问题，如你有兴趣，建议留意本所人事部发布的招聘广告信息。

回答人：chenyiwei
首先看暂估金额与实际结算金额之间的差额是否表明原先的暂估金额存在差错，如有差错，是否为重大的前期差错。根据是否存在差错的定性判断和对差错影响重大性的定性、定量判断确定是否追溯，

提问人：lyablb 时间：2015-10-19 16:08:21
陈版 关于第二个问题金融资产，如企业购买的类似通知存款性质的产品，一般不超过 7 天，该业务是否同样理解为短期？如因现金的流动性考虑， 3 个月以内的可以判断的现金，不是理财产品，超过 3 个月不满 1 年的为短期，是否可以这样理解。 7 天通知存款是否属于所有权受限资产？ 还有两个关于现金流量表的问题想向您请教，一个是现金流量主表，收到与支付其他与经营活动有关的现金，为什么不包括押金、备用金、保证金。 第二个问题是现金流量附表中，存货减少的项目中，为什么不包括存货资本化项目的金额？
谢谢陈版。

回答人：chenyiwei
1 、仅仅是不能提前支取的存款，不作为所有权受限制的资产。 2 、收到和支付其他与经营活动有关的现金一般可以包括押金、备用金、保证金，除非期限超过 1 年。 3 、在建工程领用而减少的存货既不影响损益也不影响经营现金流

提问人：lyablb 时间：2015-10-20 10:53:34
陈版 关于昨天的问题，我还有些疑问。 1 、类似通知存款，一般不超过 7 天，该种存款，期末报表还是在货币资金列示，符合现金的定义？如超过 3 个月以上，一年以内的话，是否即为金融资产了? 2、房地产公司的现金流量附表中，存货减少的项目，为什么不包括利息资本化的金额？ 谢谢

回答人：chenyiwei
1 、通知存款期限很短，需要现金时基本可以快速取出而损失利息有限，因此如果没有明确的持有至到期的意图，则通知存款可以作为现金。 2 、利息支付的现金流量是筹资活动，所以计算存货增减时要剔除非经营性项目形成部分